臺灣臺南地方法院民事判決
110年度訴字第605號
原      告  中央電力開發有限公司

法定代理人  黃振剛  
訴訟代理人  黃威彼  
上  一  人  陳冠仁律師
複代理人    孟士珉律師
被      告  安集科技股份有限公司


法定代理人  黃國棟  
訴訟代理人  黃紹文律師
被      告  向陽能源科技股份有限公司

法定代理人  林瑞文  
訴訟代理人  高翠玉  

訴訟代理人  陳振榮律師                        
上列當事人間請求請求履行保固責任等事件，經本院於民國111
年10月6日言詞辯論終結，判決如下：  
    主      文
原告之訴及假執行之聲請均駁回。
訴訟費用由原告負擔。
    事實及理由
一、按訴狀送達後，原告不得將原訴變更或追加他訴。但請求之
    基礎事實同一者，擴張或減縮應受判決事項之聲明者，不在
    此限，民事訴訟法第255條第1項第2款、第3款定有明文。查
    原告起訴時主張其向被告安集科技股份有限公司（下稱安集
    公司）購買1,008片240W/A規正公差太陽能模組，型號：AJP
    -M000-000W(下稱系爭模組）後裝設於電場（下稱系爭模組
    買賣契約）。因系爭模組於交貨後10年内，發生最大輸出功
    率不足之情事，乃以安集公司為被告，依據系爭模組買賣契
    約，先位聲明請求：㈠安集公司應免費為原告址設嘉義縣○○
    鄉○○村○○○000○0 號太陽光電發電設備案場更換安裝符合現
    狀使用之合格相容模組（即電性相容、數量相等、鋁框尺寸
    相同、品質合格（A規正公差）），共811片。㈡安集公司應
    給付原告新臺幣（下同）787,090元，及自起訴狀繕本送達
    翌起至清償日止，按年息百分之5計算之利息。被位聲明為
    ：㈠安集公司應給付原告2,757,923元，及自起訴狀繕本送達
    翌日起至清償日止，按年息百分之5計算之利息。㈡安集公司
    應給付原告787,090元，及自起訴狀繕本送達翌日起至清償
    日止，按年息百分之5計算之利息（見本院109年度司南調字
    第526號卷第11-29頁，下稱調解卷）。嗣於訴狀送達後，原
    告以其係透過被告向陽能源科技股份有限公司（下稱向陽公
    司）向安集公司購買系爭模組，向陽公司與安集公司係不真
    正連帶責任，乃追加向陽公司為被告（見本院卷第45-63頁
    ），並經數次為訴之變更、追加，最後先位聲明為：㈠安集
    公司應免費為原告址設嘉義縣○○鄉○○村○○○000○0號太陽光電
    發電設備案場更換安裝符合現狀使用之合格相容模組（即取
    得國際認證組織（IECEE)或經濟部標準檢驗局（CNS)認可之
    認證標章，品質等級（A規正公差），電性規格符合現行法
    規、案場設計、電力技術、電力科學規範，形狀尺寸符合案
    場之支架結構），共811片，並允予適當調配安裝。㈡向陽公
    司應免費為原告址設嘉義縣○○鄉○○村○○○000○0號太陽光電發
    電設備案場更換安裝符合現狀使用之合格相容模組（即取得
    國際認證組織(IECEE)或經濟部標準檢驗局（CNS)認可之認
    證標章，品質等級（A規正公差），電性規格符合現行法規
    、案場設計、電力技術、電力科學規範，形狀尺寸符合案場
    之支架結構），共811片，並允予適當調配安裝。㈢安集公司
    應給付原告787,090元，及自起訴狀繕本送達翌日起至清償
    日止，按年息百分之5算之利息。㈣向陽公司應給付原告787,
    090元，及自起訴狀繕本送達翌日起至清償日止，按年息百
    分之5算之利息。㈤安集公司應自起訴狀繕本送達翌日起至清
    償日止，按日給付原告919元。㈥向陽公司應自起訴狀繕本送
    達翌日起至清償日止，按日給付原告919元。㈦前一、二項給
    付，如任一被告為給付，其餘被告於給付範圍内，免除給付
    責任；前三、四項給付，如任一被告為給付，其餘被告於給
    付範圍内，免除給付責任；前五、六項給付，如任一被告為
    給付，其餘被告於給付範圍内，免除給付責任。備位聲明為
    ：㈠安集公司應給付原告4,120,150元，即自起訴狀繕本送達
    翌日起至清償日止，按年息百分之5算之利息。㈡向陽公司應
    給付原告4,120,150元，即自起訴狀繕本送達翌日起至清償
    日止，按年息百分之5算之利息。㈢安集公司應給付原告787,
    090元，及自起訴狀繕本送達翌日起至清償日止，按年息百
    分之5算之利息。㈣向陽公司應給付原告787,090元，及自起
    訴狀繕本送達翌日起至清償日止，按年息百分之5算之利息
    。㈤安集公司應自起訴狀繕本送達翌日起至清償日止，按日
    給付原告919元。㈥向陽公司應自起訴狀繕本送達翌日起至清
    償日止，按日給付原告919元。㈦前一、二項給付，如任一被
    告為給付，其餘被告於給付範圍内，免除給付責任；前三、
    四項給付，如任一被告為給付，其餘被告於給付範圍内，免
    除給付責任；前五、六項給付，如任一被告為給付，其餘被
    告於給付範圍内，免除給付責任（見本院卷第337-351頁）
    。按原告追加向陽公司為被告、變更請求被告履行保固責任
    之方式、請求被告賠償營業損失，均係本於同一系爭模組買
    賣契約關係之基礎事實，原告主張之事實及證據資料，於追
    加之新訴，均得加以利用，變更請求被告賠償之金額屬擴張
    應受判決事項之聲明，依上開規定，原告所為訴之追加、變
    更，於法自無不合，應予准許。
二、原告起訴主張：
（一）原告於101年4月間透過太陽能光電發電設備之工程統包向
      陽公司，向安集公司採購系爭模組，設置場址：嘉義縣○○
      鄉○○村○○○000○0號（下稱系爭電場）。兩造談妥系爭模組
      之採購價格與條件，為確保原告後續使用系爭模組之一切
      保固問題均可直接向安集公司請求，原告要求安集公司出
      具保固書、產品聲明書、出廠證明書等書面中，必須屬名
      業主：中央電力開發有限公司（即原告），作為系爭模組
      使用25年品質保證與保固憑證。嗣於101年5月20日原告與
      向陽公司簽訂工程契約，投資興建「港尾寮203-6號（雞
      舍）太陽光發電設備241.92kWp設置工程」，於工程契約
      中指定向陽公司向安集公司採購系爭模組並進行後續太陽
      能發電案場安裝施作工程，向陽公司完工經原告驗收後，
      於101年8月間交付原告由安集公司101年5月30日出具、署
      名業主（即原告）與承攬廠商（即向陽公司）之保固書（
      原證1)、產品聲明書（原證2)、出廠證明書（原證3)等書
      面。原告於101年6月間與台電簽立太陽能光電發電系統電
      能購售契約，掛表售電予台電。
（二）按保固書第2條第a項：「有限功率效能保固：安集保證：
      若自交貨給客戶之日起十（10)年内，任何PV模組之功率
      輸出低於安集交貨日產品測試數據明確顯示之最小峰值功
      率的90%以上(含），則安集為補償該功率損失，將依其選
      擇提供客戶額外PV模組以彌補該功率損失，或按照用以彌
      補該功率損失之額外PV模組的成本提供等值之金錢賠償，
      或維修或更換有缺陷的PV模組，但以依安集之判斷（依其
      合理斟酌）該功率損失係因材料或製作所導致者為限。」
      詎107年6月間，原告向安集公司反映系爭模組有輸出功率
      偏低及蝸牛紋、熱斑等現象，經被告抽驗1組串21片模組
      ，檢驗結果有6片模組呈現最大輸出功率（即最小峰值功
      率）不足之瑕疵，不良率高達28.57%。安集公司稱之為PI
      D現象且疑有電場全面發生憂慮，原告即向安集公司主張
      應依保固書約定履行免費更換瑕疵模組之保固責任，惟安
      集公司藉詞推諉，稱PID現象導致模組功率不足，非模組
      因素造成，系統面所占因素甚大等理由，否認此屬前開保
      固條款所稱之保固範疇，要求將該組串21片模組之第15至
      21片與第1至7片前後對調安裝使用1年半後再進行回測，
      此涉及專業知識技術，非原告所能理解，只得配合安 集
      公司說法，延至1年半後即109年間再回測試驗。109年7月
      間，原告將上開107年檢測之21片模組，並另外新增1組串
      21片模組及1片模組，共43片模組運至安集公司廠内進行
      測試，本次檢測結果共33片模組有最大輸出功率不足之瑕
      疵，不良率驟增至76.74%，安集公司認屬PID現象且已於
      電場全面性發生。然而，安集公司無視檢測結果，仍誆稱
      PID現象導致模組功率不足，非模組因素造成，系統面所
      占因素甚大等等與107年檢測時相同之說詞，飾詞誤導原
      告，以規避其所應負之保固責任。
（三）原告數年來屢次向安集公司反映系爭模組輸出功率偏低與
      蝸牛紋現象，且109年回測試驗結果，107至109短短2年間
      ，模組不良率竟驟增至76.74%，模組最大輸出功率不足之
      瑕疵問題急遽惡化，安集公司亦認此屬PID現象且已於電
      場全面性發生等情，請求安集公司依照保固書約款履行保
      固責任，對系爭模組進行全面檢測並更換瑕疵模組，均遭
      安集公司拒絕。惟查，依照保固書第2條第a項所載，模組
      之功率輸出低於安集交貨日產品測試數據明確顯示之最小
      峰值功率的90%以上（含），安集公司即應負保固責任。
      簡而言之，系爭模組於交貨後10年内，發生最大輸出功率
      不足，測試數據低於出廠時檢測之最小峰值功率（即原證
      3出廠證明書所附FlashList中所記載之「Pmax」數值）的
      90%，依保固書約款，安集公司即應負更換瑕疵模組之保
      固責任。鑒今太陽能模組銷售及保固實務，模組供應商具
      模組檢測專業與測試設備，負有檢測義務且模組供應商亦
      僅承認依其自行檢測之結果來進行後續保固。系爭模組經
      安集公司二次檢驗確認有最大輸出功率不足之瑕疵，且安
      集公司告亦認此屬PID現象且已於系爭電場全面性發生，
      然安集公司拒絕對系爭電場之模組進行全面檢測，原告遂
      自行購置PV測試儀（太陽能系統測試儀），在109年10、1
      1月間對系爭1,008片模組全面進行量測，檢測結果共811
      片模組(即不良率80.46%)呈現最大輸出功率不足之瑕疵，
      亦即測試數據低於出廠時檢測之最小峰值功率90%之情形
      ，此有PV檢測模擬STC報告（模擬IV測試分析）書一份可
      證（原證4)。系爭模組於保固期限内已發生最大輸出功率
      不足之瑕疵，依保固書第2條第a款約定，安集公司即應負
      免費更換安裝811片瑕疵模組之保固責任。爰聲明如先位
      聲明第一項所示。
（四）倘法院認原告先位聲明第一項有無法特定執行標的或難以
      執行之虞，惟保固書第2條第a款亦約定「或按照用以彌補
      該功率損失之額外PV模組的成本提供等值之金錢賠償」，
      兩造並非約定以更換瑕疵模組為唯一處理方式，則原告備
      位請求被告給付4,120,150元。即與符合現況使用之合格
      相容模組811片之市價3,434,150元及安裝費用686,000元
      ，共4,120,150元。爰聲明如備位聲明第一項所示。
（五）按商品製造人因其商品之通常使用或消費所致他人之損害
      ，負賠償責任；因可歸責於債務人之事由，致為不完全給
      付者，債權人得依關於給付遲延或給付不能之規定行使其
      權利。因不完全給付而生前項以外之損害者，債權人並得
      請求賠償；買賣之物，缺少出賣人所保證之品質者，買受
      人得不解除契約或請求減少價金，而請求不履行之損害賠
      償；出賣人故意不告知物之瑕疵者亦同，民法第191條之1
      、第227條、第360條分別定有明文。經查：
　　⒈原告於101年4月間指示統包商向陽公司向安集公司訂購系
      爭模組，該太陽能光電設置工程並已於101年8月間完工驗
      收，向陽公司並交付安集公司出具之保固書、產品聲明書
      、出廠證明書等書面與原告。107年6月間，原告向安集公
      司反映系爭模組有輸出功率偏低情形及蝸牛紋、熱斑等現
      象，經安集公司抽驗1組串21片模組，檢驗結果認有6片模
      組最大輸出功率不足之瑕疵；並應被告要求延至1年半後
      即109年間再回測試驗。109年7月間，原告共將43片模組
      運至安集公司廠内進行測試，本次檢測共33片模組有最大
      輸出功率不足之瑕疵。然而，安集公司仍藉詞推諉，以功
      率不足非模組因素造成，系統面所佔因素甚大等理由，規
      避其所應負之保固責任。
　　⒉今原告自行購置PV測試儀對系爭1008片模組進行檢測，其
      中811片檢測結果有最大輸出功率不足之瑕疵等情，足證
      該811片模組不具有契約預定效用之瑕疵，無法為通常使
      用，安集公司為商品製造人，未依債之本旨交付無瑕疵之
      模組致原告受損害，應依民法第191條之1、第227條、第3
      60條規定負賠償責任。
　　⒊安集公司應賠償原告檢測費用375,000元：被告拒絕將系爭
      模組全面檢驗，確認瑕疵情形及數量，原告只得自行處理
      而購置PV檢測儀做全場測試，而執行「全場模組檢測Pmax
      <90%」作業之市場報價為750,000元（原證5)，原告僅求
      償一半即375,000元。
　　⒋安集公司應賠償原告營業損失412,090元：自107年7月原告
      請求安集公司履行系爭模組瑕疵之保固責任遭拒，計算至
      109年10月30日止，導致系爭電場總發電量下降而生營業
      損失，按相鄰電廠比較法計算營業損失412,090元（原證6
      )。
  　⒌綜上，依民法第191條之1、第227條、第360條之規定，請
　　  求安集公司給付原告787,090元（375,000元+412,090元）
      ，及自起訴狀繕本送達翌日起加付法定利息。爰分別聲明
      如先位聲明及備位聲明第三項所示。
（六）又據「六腳案場模組回測分析報告」，證實「模組PID現
      象不立即處理，模組輸出功率會呈快速衰減」，同民事起
      訴狀之相鄰電廠比較法，原告自111年1月至9月最大單月
      每日損失為1,255元（原證18)。現原告請求以111年1月至
      9月的平均每日損失計算，即每日919元，爰追加先位聲明
      第五項及備位聲明第五項：「安集公司應自起訴狀繕本送
      達翌日起至本件判決確定之日止，按日給付原告919元。
      」。
（七）現安集公司以原告非買賣契約當事人為由，否認其應對原
      告負保固責任，系爭模組及保固書既然均是由向陽公司提
      供給原告，且系爭電場並由向陽公司負責建置及保固維運
      ，向陽公司即應依保固書條款對原告負保固責任。原告投
      資興建太陽能發電廠，是為了長期發電使用，發電場需長
      年運作並維持一定之發電效能本屬常態，若廠商提供模組
      、興建發電場後即可不聞不問且無須負品質擔保責任，則
      向陽公司根本無庸提供保固模組發電功率效能長達25年之
      保固書給原告，原告也不會願意投入高額資金興建發電場
      。是以，就系爭模組發生表大輸出功率不足之瑕疵，向陽
      公司應與安集公司負不真正連帶責任甚明，爰聲明如先位
      聲明、備位聲明之第二、四、六項，如任一被告為給付，
      其餘被告於給付範圍内，免除給付責任，
（八）聲明：
　　⒈先位聲明：
  　　⑴安集公司應免費為原告址設嘉義縣○○鄉○○村○○○000○0號
        太陽光電發電設備案場更換安裝符合現狀使用之合格相
        容模組（即取得國際認證組織（IECEE)或經濟部標準檢
        驗局（CNS)認可之認證標章，品質等級（A規正公差）
        ，電性規格符合現行法規、案場設計、電力技術、電力
        科學規範，形狀尺寸符合案場之支架結構），共811片
        ，並允予適當調配安裝。
  　　⑵向陽公司應免費為原告址設嘉義縣○○鄉○○村○○○000○0號
        太陽光電發電設備案場更換安裝符合現狀使用之合格相
        容模組（即取得國際認證組織(IECEE)或經濟部標準檢
        驗局（CNS)認可之認證標章，品質等級（A規正公差）
        ，電性規格符合現行法規、案場設計、電力技術、電力
        科學規範，形狀尺寸符合案場之支架結構），共811片
        ，並允予適當調配安裝。
　  　⑶安集公司應給付原告787,090元，即自起訴狀繕本送達
　　　  翌日起至清償日止，按年息百分之5算之利息。
　　  ⑷向陽公司應給付原告787,090元，即自起訴狀繕本送達
　　　  翌日起至清償日止，按年息百分之5計算之利息。
　　  ⑸安集公司應自起訴狀繕本送達翌日起至本件判決確定之
　　　  日止，按日給付原告919元。
  　　⑹向陽公司應自起訴狀繕本送達翌日起至本件判決確定之
　　　  日止，按日給付原告919元。
  　　⑺前一、二項給付，如任一被告為給付，其餘被告於給付
        範圍内，免除給付責任；前三、四項給付，如任一被告
        為給付，其餘被告於給付範圍内，免除給付責任；前五
        、六項給付，如任一被告為給付，其餘被告於給付範圍
        内，免除給付責任。
  　　⑻原告願供擔保，請准宣告假執行。
　  　⑼訴訟費用由被告負擔。
　⒉備位聲明：
    ⑴安集公司應給付原告4,120,150元，即自起訴狀繕本送達
      翌日起至清償日止，按年息百分之5算之利息。
    ⑵向陽公司應給付原告4,120,150元，即自起訴狀繕本送達
      翌日起至清償日止，按年息百分之5算之利息。
    ⑶安集公司應給付原告787,090元，即自起訴狀繕本送達翌日
      起至清償日止，按年息百分之5算之利息。
　　⑷向陽公司應給付原告787,090元，即自起訴狀繕本送達翌日
      起至清償日止，按年息百分之5計算之利息。
　　⑸安集公司應自起訴狀繕本送達翌日起至本件判決確定之日
      止，按日給付原告919元。
　　⑹向陽公司應自起訴狀繕本送達翌日起至本件判決確定之日
      止，按日給付原告919元。
　　⑺前一、二項給付，如任一被告為給付，其餘被告於給付範
      圍内，免除給付責任；前三、四項給付，如任一被告為給
      付，其餘被告於給付範圍内，免除給付責任；前五、六項
      給付，如任一被告為給付，其餘被告於給付範圍内，免除
      給付責任。
　　⑻原告願供擔保，請准宣告假執行。
　　⑼訴訟費用由被告負擔。
三、安集公司抗辯：
（一）原告主張向陽公司將依據安集公司於101年5月30日出具之
      保固書、產品聲明書、出廠證明書等書面，所得以向安集
      公司請求履行保固責任之權利，及因安集公司履行或拒絕
      履行保固責任所生之相關之損害賠償請求權，全數讓與原
      告，主張依得此向安集公司為本件之請求有無理由？
　　⒈原告之系爭電場，雖有使用安集公司所生產之太陽能模組
      ，但並非原告向安集公司購買，該電廠原告係與系統安裝
      商向陽公司簽約，由向陽公司安裝架設電場，所需材料及
      人工均係由向陽公司負責，向陽公司承攬該案之後，才向
      安集公司購買所需之太陽能模組，此有安集公司101年5月
      15日向向陽公司出具並由向陽公司簽認之報價單（被證1)
      及出具與向陽公司之出廠證明書影本（原證3)可證，依起
      訴狀之敘述，原告對此顯亦不否認，故兩造之間並不在買
      賣債之關係，先予敘明，電場之興建，包含系統之設計及
      電力之配置及施作，模組僅係其配件。
　　⒉安集公司與原告既不具有買賣關係，其主張受讓向陽公司
      對被告履行保固責任之權利，自應審酌此一移轉受讓是否
      可行並得拘束安集公司。按保固乃常見於買賣或工程承攬
      契約約定中，惟在我國之民法中並無所謂之「保固」規定
      ，實務上有最高法院判決將買賣契約中之保固約定，認係
      買賣關係之附隨義務(最高法院98年度台上字第1214號判
      決），學者則或認為係屬物之瑕疵擔保責任，亦或係不完
      全給付以外之約定責任，且屬主給付義務，但不論如何定
      性，保固責任均從屬於契約關係，故主張之債權人應係買
      賣或承攪契約之當事人，此方乃符合債之相對性之法律原
      則，本件原告與安集公司之間既無買賣關係之存在，原告
      主張對安集公司行使保固責任即難謂有理由。
　　⒊按「債權人得將債權讓與於第三人。但左列債權，不在此
      限:依債權之性質，不得讓與者。依當事人之特約，不
      得讓與者。債權禁止扣押者。」民法第294條固定有明文
      。另關於契約之移轉，民法並無相關之規定，僅在民法第
      301條、第302條訂有債務承擔之規定，此乃基於債之相對
      性之原則，故權利能否轉讓，自應考量有無違反債之相對
      性之原則。本件原告主張可向安集公司主張履行保固責任
      之權利，但如上所述，保固責任既係從屬於契約關係，其
      性質乃係附從於契約之給付債務，而為契約履行之債務負
      擔，應屬民法第294條第1項第1款「依債權之性質，不得
      讓與者」，此一債務之移轉負擔，既未經安集公司之同意
      ，安集公司對原告（契約外之第三人）應不負契約保固之
      義務，方符合契約相對性之原則。
　　⒋又原告主張受讓之部分包括拒絕履行保固責任所生之相關
      之損害賠償請求權，此部分性質上係屬金錢給付之債，縱
      依其性質得依民法第294條為移轉，但既係債權之轉讓，
      則其權利之内容自應依安集公司與向陽公司之契约内容定
      之，自應先予敘明。
    ⒌關於本件之檢測方法之依據：
　　　⑴按是否有功率效能降低之情形，依保固書之2a之記載內
        容為「有限功率效能保固：安集保證：若自交貨給客戶
        之日起十（10)年內，任何PV模組之功率輸出低於安集
        交貨日產品測試數據明確顯示之最小峰值功率90%以上
        （含），則安集為補償該功率損失，將依其選擇提供客
        戶額外PV模組以彌補該功率損失，或按照用以彌補該功
        率損失之額外PV模組的成本提供等值之金錢賠償，或維
        修或更換有缺略的PV模組，但以依安集之判斷（依其合
        理斟酌）該功率損失係因材料或製作所導致者為限。」
        ，係以最小峰值功率為判斷基準。
      ⑵關於測量基準，依保固書2所列註1 ：峰值功率係指PV模
        組在STC(標準測試條件：籍照度lOOOW/㎡，光譜AM1.5g
        ，電池溫度攝氏25度）條件下產生的峰瓦特功率。註2
        ：最小峰值功率＝峰值功率減峰值功率公差。故其測量
        應依標準測試條件為基準。本件原告係以自購之測試儀
        自行進行測試，並無法認定係在前開標準測試條件下為
        測試，自與標準測試條件之環境下之測試結果有所不符
        ，是否真如原告所主張有功率效能降低達一定比例之程
        度，即有疑問。且系爭案場已裝置將近10年，其效能之
        降低是否因被告所提供模組之材料及製作上之問題所
　　　　產生並非無疑問。太陽能發電系統由系統結構支架、太
        陽能模組、直流配線、配電盤（元件）、交直流轉換器
        、交流配電盤（元件）及配線、併聯台電輸送線路所集
        合組成。案場發電不佳，原因繁多，系統元件、配線、
        模組及後續維護、天候、外在因素（如鳥類糞便、樹木
        遮陰、模組積塵髒汙、石頭等外物撞擊），皆可能造成
        效能之降低，上述原因亦為案場營運之風險。本案原告
        主張皆未排除上述可能原因，亦未證明係模組材料或製
        造之瑕疵，系統運作多年，等同將案場營運風險全數歸
        由安集公司承擔。故如主張模組效能降低，亦應同時檢
        視其造成之原因，方能認定是否應屬安集公司保固之事
        項，安集公司自無法單方面接受原告所提出之測量數據
        而同意原告之主張。
（二）如原告得主張因受讓得請求保固責任及損害賠償，安集公
      司所應負擔之責任為何？原告請求之金額有無理由？
　　⒈依系爭保固書之内容，保固責任有下列條件及内容限制：
　　　⑴在正常應用、安裝、使用和服務條件下，其材料和製作
　　　  上皆不應出現缺陷。
　　　⑵安集保證：若自交貨給客戶之日起十（10)年内，任何PV
        模組之功率輸出低於安集交貨日產品測試數據明確顯示
        之最小峰值功率的90%以上(含），則安集為補償該功率
        損失，將依其選擇提供客戶額外PV模組以彌補該功率損
        失，或按照用以彌補該功率損失之額外PV模組的成本提
        供等值之金錢賠償，或維修或更換有缺陷的PV模組，但
        以依安集之判斷（依其合理斟酌）該功率損失係因材料
        或製作所導致者為限。
　　　⑶若依安集之合理斟酌判斷，認為PV模組有以下情形，則
        有限保固將不適用於該PV模組：誤用、濫用、疏忽或意
        外、改造、不當安裝或應用、未遵守安集之安裝、使用
        及/或維護指示、斷電浪湧、閃電、水災、火災、冰雹
        、意外損壞，或其安集無法控制之情形。
　　　⑷有限保固不涵蓋退回PV模組或重新裝運被更換或維修之P
        V模組所產生之運費，亦不涵蓋與安裝、拆卸或重新安
        裝PV模組有所關之費用。
　　　⑸安集對產品所引起或與產品有關之任何原因所造成的人
        身傷害或財產損害或其他任何損失或傷害概不負責，包
        括但不限於模組本身之任何缺陷，或使用或安裝過程產
        生的缺陷。安集對附帶、間接或特別損失，不論其原因
        為何既不負責，故明確且無限制地排除使用損失、利潤
        損失、生產損失和營收損失。
　　⒉依上開保固書之内容，功率損失之保固責任係以因材料或
      製作所導致者為限，而買方不當安裝或應用、未遵守安集
      之安裝、使用及/或維護指示、斷電浪湧所生之功率損失
      不負保固責任。保固之方式為提供⑴彌補功率損失之額外P
      V模組、⑵以額外PV模組的成本提供等值之金錢賠償、或⑶
      維修或更換有缺陷的PV模組，上開三個方式依安集公司選
      擇提供。此一保固約定不涵蓋退回PV模組或重新裝運被更
      換或維修之PV模組所產生之運費，亦不涵蓋與安裝、拆部
      或重新安裝PV模組有所關之費用。本件縱認依原告主張有
      811片模組有功率低於最小峰值功率90%之而有功率損失情
      形，但要求安集公司應全部更換811片模組或給付811片模
      組之市價補償，顯與上開保固書内容記載不符，另原告主
      張之安裝費及營業損失，亦均明確記載非屬有限保固責全
      之範圍，況亦未證明債權之讓與者有此一營業損失，原告
      之主張顯不可採，乃昭然甚明。
　　⒊保固書雖載有功率效能保固，但以功率損失係因材料或製
      作所導致者為限，原告主張之保固期間長達10年，但依民
      法第365條，主張瑕疵擔保之權利，以貨物之交付5年内為
      限，又依民法第147條時效期間，不得以法律行為延長或
      減短之，本件保固書上10年之保固期間，均已逾法律規定
      期限應屬無效。
　　⒋原告主張有811片模組有功率低於最小峰值功率90% 之情形
      ，要求安集公司應全部更換811片模組或給付811片模組之
      市價3,434,150元，但依上開之保固内容，安集公司之保
      固責任僅為補償該功率損失提供客戶額外PV模組、舉例而
      言，如減損部分不足保固功率效能標準8%，則安集公司係
      提供8%之額外模組，以補足原告所主張之不足峰值輸出，
      或以該額外模組之成本提供等值之金錢賠償、方為合理符
      合契約保固之處理方式，但本件原告卻係要求約原採購安
      裝模組之8成數量全新換裝，與保固之内容顯有不符，亦
      失合理公允，自不足採。
　　⒌保固責任主張之債權人應係買賣或承攬契約之當事人，此
      方乃符合債之相對性之法律原則。本件原告與安集公司間
      並無買賣關係之存在應可認定，又本件保固提供彌補功率
      模組係屬契約上之一定行為給付義務，並非單純之金錢債
      務，如係單純之金錢債務本具有流通性，原告備位請求係
      金錢賠償，其轉讓較無疑義（但不表示有理由），但本件
      原告先位所請求者包括更換安裝模組之主張，但安集公司
      原契約僅係出售大陽能光電模組與共同被告向陽公司，本
      亦不負責安裝模組之義務，保固之給付義務既附隨於主契
      約，應有債之相對性原則之適用，安集公司不同意轉讓，
      保固權利能否脫離原契約而將此單獨轉讓與第三人之原告
      自有疑義，原告主張依此請求安集公司更換安裝模組應無
      理由。
　　⒍原告先位對安集公司請求之聲明計有二項，即第一項為請
      求被告安集公司更換安裝符合現狀使用之合格相容模組81
      1片，第三項請求被告安集公司給付原告787,090元，原告
      備位對安集公司請求之聲明亦有二項，即第一項請求安集
      公司給付4,120,150元及利息，第三項請求安集公司給付
      原告787,090元（此部分與先備位之請求聲明均相同），
      但要求安集公司更換安裝符合現狀使用之合格相容模組、
      不但與保固書所載之内容不同而無理由，此部分之給付屬
      契約保固之行為義務，得否將此權利轉讓由原告行使已非
      無疑。又787,090元係指檢測費用及營業損失，但本件向
      陽公司並無上開費用支出或損失，且非係屬保固責任應負
      擔之金錢給付範圍，又4,120,150元係原告主張811片之模
      組市價為3,434,150元及安裝費686,000元，但縱以原告所
      提出之檢測數據為基礎（但仍爭執其非屬STC標準數據）
      ，計算出本件模組功率減少之情形，其低於保固條款而應
      彌補之功率瓦數為9,767W，但依安集公司與向陽公司之契
      約、安集公司係出售模組本無負貴安裝，現亦已無原出售
      與向陽公司之同型模組，自無從提供更換模組，故縱如認
      安集公司應負保固義務，自應係提供以補足功率減少之模
      組之成本單價4,852元/片（275W)，折算為174,672元（計
      算式：4,852×36＝174,672)與原告，方符合保固之意旨，
      原告之主張顯無理由。
（三）原告主張本件有民法第191條之1之商品製造人責任並無理
      由。
　　⒈按商品製造人因其商品之通常使用或消費所致他人之損害
      ，負賠償責任。但其對於商品之生產、製造或加工、設計
      並無欠缺或其損害非因該項欠缺所致或於防止損害之發生
      ，已盡相當之注意者，不在此限，民法第191條之1定有明
      文。依88年04月21日民法第191-1條立法理由意旨謂「商
      品製造人之責任，宜採侵權行為說。對其商品所生之損害
      ，應負賠償責任，以保護消費者之利益。欲免除其責任須
      證明對商品之生產、製造（包括設計）、加工，並無欠缺
      或其損害非因該項欠缺所致或防止損害之發生，已盡相當
      之注意」，主管機關法案說明意旨亦謂「、商品製造人之
      責任，宜採侵權行為說。凡商品之製造人，對其商品之通
      常使用或消費所生之損害，應負賠償責任，以保護消費者
      之利益。」，故本條之損害與侵權行為相同，應解釋為對
      權利之侵害所造成之損害，本件原告主張系爭模組有功率
      減損之問題致其營業金額減少，亦使其有檢測費用之支出
      損，均屬原告之面主張，安集公司否認之。且其所主張損
      失乃係屬產品瑕疵價值減損或（純粹）經濟上之損失，而
      非係因侵權行為致權利受損，原告此部分之法律依據自無
      足採。
　　⒉又商品製造人之責任，其立法之原意乃係在確保商品之製
      造或提供符合當時一般之合理技術期待，符合一般人在通
      常使用之安全性，不致因產品安全性之欠缺造成使用之人
      身體或財產上之損害，本件依原告主張之事實，本件所涉
      及者僅係產品效能瑕疵之欠缺，而與商品之使用安全性無
      涉，核屬買賣瑕疵之問題（但本件兩造無買賣關係），應
      非商品製作人責任所規範之事項。
（四）聲明：
　　⒈原告之訴駁回。
　　⒉訴訟費用由原告負擔。
四、向陽公司抗辯：
（一）原告公司透過向陽公司向安集公司採購系爭模組，並由安
      集公司開立保固書予原告公司、向陽公司，原告公司應向
      安集公司主張履行保固責任之權利。
　　⒈緣原告於101年4月間透過向陽公司向安集公司採購系爭模
      組，向陽公司僅為太陽能光電設備設置工程之承攬商，至
      於系爭模組之採購價格及條件，皆由原告與安集公司磋商
　　　後決定，非向陽公司所決定。
　　⒉正因安集公司為系爭模組之製造商，具有履行保固責任之
      能力，原告為確保安集公司能履行系爭模組之保固責任，
      故要求安集公司所出具之保固書、產品聲明書、出廠證明
      書必須署名業主：中央電力開發有限公司，而後續之履約
      上，原告公司於103年間亦直接向安集公司反映模組發電
      不足等問題，而安集公司亦因此將模組運回檢測，並為原
      告公司免費更換安裝模組，是以，原告公司應向安集公司
      主張履行保固責任之權利，而非要求向陽公司履行保固責
      任。
（二）向陽公司已將對安集公司所得請求履行保固責任等權利之
      請求權，已全數轉讓給原告公司，原告公司更應向安集公
      司主張履行保固責任等權利，而非要求向陽公司履行保固
      責任：
　　⒈向陽公司已與原告公司簽立債權讓與證明書，雙方約定「
      向陽公司將上揭依據安集公司101年5月30日出具之保固書
      、產品聲明書、出廠證明書等書面，所得以向安集公司請
      求履行保固責任之權利，及因安集公司履行或拒絕履行保
      固責任所生相關之損害賠償請求權，全數讓與中央公司，
      並由中央公司向安集公司請求履行保固責任及損害賠償」
      。
    ⒉亦即，向陽公司已將對安集公司所得請求履行保固責任等
      權利之請求權，已全數轉讓給原告公司，並與原告公司約
      定「由中央公司向安集公司請求履行保固責任及損害賠償
      」，故原告公司對向陽公司提出擔負先備位聲明之主張，
      並不可採。
（三）聲明：
    ⒈原告先備位之訴均駁回。
　　⒉如受不利判決，願供擔保請准免假執行。
　  ⒊訴訟費用由原告負擔。
五、得心證之理由：
（一）原告主張：向陽公司於101年5月20日間承攬原告定作之系
      爭電場，原告透過向陽公司向安集公司購買系爭模組後裝
      設於系爭電場（即系爭模組買賣契約），安集公司出具原
      證1保固書、原證2產品聲明書、原證3出廠證明書等情，
      有保固書、產品聲明書、出廠證明書可按（見本院109年
      度南司調字第526號卷第31-65頁，下稱調解卷），且為兩
      造所不爭執，堪可信為真正。
（二）原告主張，系爭模組買賣契約存在於原告與安集公司之間
      是否屬實？安集公司出售之系爭模組於交貨後10年内，發
      生最大輸出功率不足之情事，依系爭模組買賣契約之保固
      書第2 條第a 項、債權讓與之法律關係，安集公司即應負
      更換瑕疵模組之保固責任，是否有理由（先位聲明第一項
      ）？經查：
　　⒈原告主張系爭模組買賣契約存在於原告與安集公司之間，
      然為安集公司所否認。經查，原告於起訴狀即陳稱「原告
      於101年4月透過透過太陽能光電發電設備之工程統包商向
      陽公司向安集公司採購系爭模組。…於工程契約中即指定
      向陽公司向安集公司採購系爭模組並進行後續太陽能發電
      案場安裝施作工程，向陽公司完工經原告驗收後，於101
      年8月間交付原告由安集公司101年5月30日出具、署名業
      主（即原告）與承攬廠商（即向陽公司）之保固書、產品
      聲明書、出廠證明書等書面。」等語（見調解卷第14、15
      頁）。而向陽公司向安集公司購買系爭模組，此有安集公
      司於101年5月15日向向陽公司出具並由向陽公司簽認之報
      價單可證（見調解卷第41頁）。安集公司售出系爭模組後
      ，所出具之原證1、2、3除載明：「業主名稱：中央電力
      開發有限公司，承攬廠商：向陽能源科技有限公司」外，
      原證2之產品證明書及原證3之出廠證明書均載明：「茲證
      明本公司所出售於貴單位採購之太陽能模組……係由本公司
      自行生產、經過品管測試檢驗合格，於101年05月30日後
      予以出廠銷售，……此致向陽能源科技有限公司」（見調解
      卷第43、45頁）。由上開交易方式，系爭模具買賣契約存
      在於向陽公司買安集公司之間，應可認定。原告主張，系
      爭模組買賣契約存在於原告與安集公司之間自無可採。
　　⒉惟向陽公司已將對安集公司所得請求履行保固責任等權利
      之請求權，已全數轉讓給原告等情，有債權讓與證明書在
      卷可按（見調解卷第89頁）。雖安集公司抗辯，保固責任
      從屬於契約關係，其性質乃係附從於契約之給付債務，應
      屬於民法第294條第1項第1款依債權性質不得讓與之債權
      云云。然查，安集公司出具保固書，承諾在交貨給客戶之
      日起10年內，任何PV模組之功率輸出低於交貨日產品測試
      數據明確顯示之最小峰值功率的90%，則安集公司將補償
      該功率損失，性質上應屬於為買受人之給付利益獲得最大
      滿足或維護買受人對系爭模具使用利益之附隨義務。按「
      債權人得將債權讓與於第三人。但左列債權，不在此限：
      依債權之性質，不得讓與者。」民法第294條第1項第1款
      固然定有明文。按民法第294條第1項之立法理由「謹按債
      權人得將債權讓與他人，讓與之後，讓受人當然有讓與人
      之地位。 (即債權人) 但其讓與，為不要式行為，亦不須
      得債務人之承認。然有特種之債權，即非變更債權內容不
      得讓與之債權， (如扶養請求權) 及當事人約定不許讓與
      之債權，則不得讓與，所以保護公益當事人之利益也。又
      禁止扣押之債權， (於執行法中規定之，例如民事訴訟執
      行規則第97條規定，債務人對於第三人之債權係維持生活
      必要費用者，不得為強制執行。) 依同一之法意，亦不許
      其讓與。此第一項所由設也。」由此顯見依債權之性質，
      不得讓與之債權，係如扶養請求權等非變更債權內容不得
      讓與之債權。安集公司之保固義務係為維護買受人對系爭
      模具使用利益，然系爭模具所有權非不得移轉，請求保固
      之權利自非屬性質上不得讓與之債權。向陽公司因將系爭
      模具裝設於系爭電場，將系爭模具所有權移轉原告，則其
      將對安集公司所得請求履行保固責任等權利之請求權轉讓
      給原告，並無不合，難謂有何債權性質上不能移轉之情事
      。安集公司抗辯保固書之請求權，屬於民法194條第1項第
      1款依債權之性質，不得讓與之債權，顯屬無據，原告自
      得依保固書之內容對安集公司為請求。
　　⒊原告又主張，依系爭模組買賣契約之保固書第2條第a 項，
      安集公司應對原告負更換瑕疵模組之保固責任云云。經查
      ：
　　　⑴保固書第2條第a項約定：「a)安集保證：若自交貨給客
        戶之日起十（10)年内，任何PV模組之功率輸出低於安
        集交貨日產品測試數據明確顯示之最小峰值功率的90%
        以上(含），則安集為補償該功率損失，將依其選擇提
        供客戶額外PV模組以彌補該功率損失，或按照用以彌補
        該功率損失之額外PV模組的成本提供等值之金錢賠償，
        或維修或更換有缺陷的PV模組，但以依安集之判斷（依
        其合理斟酌）該功率損失係因材料或製作所導致者為限
        。」此有該保固書約定可按（見調解卷第91頁）。
　　　⑵原告主張系爭模組已有蝸牛故現象、熱斑問題，原告自
        行購置PV測試儀對系爭電場模組進行檢測，其中811片
        檢測結果有最大輸出功率不足之瑕疵外，多數模組更出
        現蝸牛紋、熱斑等現象，有完整之PV模組檢測模擬STC
        報告上下冊(原證13，證物外放)、PV檢測模擬STC報告
        （模擬IV測試分析）1份（原證4，見調解卷第67-78頁
        ）為證，依上開檢測報告，有原告所主張之811片系爭
        模組呈現最大 輸出功率，低於出廠時檢測之最小峰值
        功率90%之情形，被告安集公司雖不否認原告自行檢測
        之數值（見本院卷第205頁），然否認係依保固書約定
        之檢測方式檢測。經查，關於測量基準，依保固書2所
        列註1 ：峰值功率係指PV模組在STC(標準測試條件：籍
        照度1000w/㎡，光譜AM1.5g，電池溫度攝氏25度）條件
        下產生的峰瓦特功率。註2：最小峰值功率＝峰值功率減
        峰值功率公差（見調解卷第33頁）。故其測量應依STC
        之標準測試條件為基準，本件原告係以自購之測試儀在
        「模擬STC」條件自行進行測試，並無法認定係在前開
        標準測試條件下為測試，自與標準測試條件環境下之測
        試結果有所不符。
　　　⑶雖原告主張：其購置PV測試儀為泰儀電子股份有限公司P
        ROVAlOll太陽能系統測試儀，目前CE與EN之標準與認證
        為CNS承認與適用，足證其精準、安全、可靠、可信。
        原告持上開測試儀施測，並提出原證13之PV模組檢測模
        擬STC報告上下冊，已足以證明系爭模組有「交貨給客
        戶之日起十（10)年内，有功率輸出低於交貨日產品測
        試數據明確顯示之最小峰值功率的90%以上(含）」之瑕
        疵，安集公司如認並非如此，應由安集公司負舉證責任
        云云。然當事人主張有利於己之事實者，就其事實有舉
        證之責任，民事訴訟法第277條前段有明文規定。次按
        民事訴訟如係由原告主張權利者，應先由原告負舉證之
        責，若原告先不能舉證，以證實自己主張之事實為真實
        ，則被告就其抗辯事實即令不能舉證，或其所舉證據尚
        有疵累，亦應駁回原告之請求。經查：
　　　　①原告主張安集公司應依保固書負保固責任，自應先由
　　　　  原告就此有利於己之事實負舉證之責。原告主張其已
          提出自行施測之PV模組檢測模擬STC報告上下冊(原證
          13)，安集公司如否認，應舉證證明其不可採云云，
          尚屬無據。
　　　　②原告又主張，因將系爭模組送請鑑定費用過高，乃請
          求函詢具備太陽能模組產品生產製造、品質檢驗、保
          固維修專業之產學界從業人員或相關機構，就持泰儀
          PV測試儀之檢測結果可憑信與送交STC實驗室檢測之
          必要性，及二者之差異及證明度為何，提供專業說明
　　　　　以釐清原證13之PV模組檢測模擬STC報告，其證明力
          為何云云。然查，系爭保固書在「峰值功率」之測試
          標準已為明確之約定，測試時自應依約定由STC實驗
          室依該測試條件測試，並排除安集公司質疑電場發電
          效能不佳之諸多原因，例如系統元件、配線、模組及
          後續維護、天候、外在因素（如鳥類糞便、樹木遮陰
          、模組積塵髒汙、石頭等外物撞擊）等，方足以確認
          系爭模組是否有功率輸出不足之瑕疵。然原告提出其
          自行施測之原證13之PV模組檢測模擬STC報告，均無
          從認定係由與兩造無利害關係之鑑定人，按照「PV模
          組在STC (標準測試條件：輻照度1000 W/㎡，光譜AM1
          .5g，電池溫度攝氏25度）條件下產生的峰值瓦特功
          率」之條件加以測試，且無從排除上開影響發電效能
          之外在因素，原告上開主張並無可採。此外，原告復
          未能舉證證明系爭模組有功率輸出低於交貨日產品測
          試數據明確顯示之最小峰值功率的90%以上(含）之瑕
          疵，其主張不可採信。
　　⒋綜上，系爭模組買賣契約雖非存在於原告與安集公司之間
      ，而係存在向陽公司與安集公司之間；惟向陽公司已將其
      對安集公司所得請求履行保固責任等權利之請求權，全數
      轉讓給原告，原告自得依保固書對安集公司行使權利。然
      原告未能舉證證明系爭模組有功率輸出低於交貨日產品測
      試數據明確顯示之最小峰值功率的90%以上(含）之瑕疵，
      從而，原告依債權讓與、保固書請求：「安集公司應免費
      為原告址設嘉義縣○○鄉○○村○○○000○0號太陽光電發電設備
      案場更換安裝符合現狀使用之合格相容模組（即取得國際
      認證組織（IECEE)或經濟部標準檢驗局（CNS)認可之認證
      標章，品質等級（A規正公差），電性規格符合現行法規
      、案場設計、電力技術、電力科學規範，形狀尺寸符合案
      場之支架結構），共811片，並允予適當調配安裝。」為
      無理由，應予駁回。
（三）原告主張，如系爭模組買賣契約存在於向陽公司與安集公
      司之間，則系爭模組及保固書是由向陽公司提供給原告，
      且系爭電場並由向陽公司負責建置及保固維運，向陽公司
      即應依保固書條款對原告負保固責任，依系爭模組買賣契
      約之保固書第2條第a項，向陽即應負更換瑕疵模組之保固
      責任，是否有理由（先位聲明第二項）？經查：
　　⒈系爭模組買賣契約存在於向陽公司與安集公司之間；惟向
      陽公司已將其對安集公司所得請求履行保固責任等權利之
      請求權，全數轉讓給原告，已由本院認定如前。
　　⒉查「工作之瑕疵，因定作人所供給材料之性質或依定作人
      之指示而生者，定作人無前三條所規定之權利。」民法第
      496條第1項定有明文。系爭模組之採購價格及條件，係由
      原告與安集公司磋商後決定，再由向陽公司出面向安集公
      司購買後裝設於系爭電場，此為兩造所不爭執；故縱認事
      後系爭模組有瑕疵屬實，亦係依原告之指示而生，難認有
      何可歸責於向陽公司之不完全給付之情事。況系爭保固書
      為安集公司所出具，並非向陽公司出具，原告主張向陽公
      司應負保固書責任尚屬無據。此外，原告復未能舉證證明
      已符合保固書上載明：「自交貨給客戶之日起十（10)年
      内，任何PV模組之功率輸出低於 安集交貨日產品測試數
      據明確顯示之最小峰值功率的90%以上。」應負保固責任
      之事實存在，從而，原告依保固書請求：「向陽公司應免
      費為原告址設嘉義縣○○鄉○○村○○○000○0號太陽光電發電設
      備案場更換安裝符合現狀使用之合格相容模組（即取得國
      際認證組織（IECEE)或經濟部標準檢驗局（CNS)認可之認
      證標章，品質等級（A規正公差），電性規格符合現行法
      規、案場設計、電力技術、電力科學規範，形狀尺寸符合
      案場之支架結構），共811片，並允予適當調配安裝。」
      為無理由，應予駁回。
（四）原告主張因系爭模具不具有契約預定效用之瑕疵，無法為
      通常使用，被告為商品製造人，未依債之本旨交付無瑕疵
      之模組，致原告受損害，應依民法第191條之1、第227條
      、第360條規定負賠償責任，應賠償原告下列損失（被告
      二人不真正連帶，先位、備位聲明第三、四項）：⑴檢測
      費用375,000元⑵原告營業損失412,090元，是否有理由？
      經查：
　　  原告未能舉證證明系爭模具不具有契約預定效用之瑕疵已
      如前述，其依上開規定請求安集公司或向陽公司賠償檢測
      費用375,000元、營業損失412,090元及遲延利息，均為無
      理由，應予駁回。
（五）原告主張:系爭模組依據原告提出之「六腳案場模組回測
      分析報告」（原證8），證實「模組PID現象不立即處理，
      模組輸出功率會呈快速衰減」，與相鄰電廠比較，原告平
      均每日損失919元，原告依民法第191條之1、第227條、第
      360條規定，請求被告自起訴狀送達翌日起至本件判決確
      定日止，按日給付原告919元（被告二人不真正連帶，先
      位、備聲明第五、六項），是否有理由？經查：
　　　原告未能舉證證明系爭模具不具有契約預定效用之瑕疵已
      如前述，其依上開規定請求安集公司或向陽公司賠償自起
      訴狀送達翌日起至本件判決確定日止，按日給付原告919
      元為無理由，應予駁回。
（六）原告主張：如原告先位聲明第一、二項無理由，爰依保固
      書第2條第a款約定，請求被告賠償符合現況使用之合格相
      容模組811片之市價及安裝費4,120,150元，是否有理由（
      備位聲明第一、二項）？經查：
　　　原告未能舉證證明已符合保固書上載明：「自交貨給客戶
      之日起十（10)年内，任何PV模組之功率輸出低於安集交
      貨日產品測試數據明確顯示之最小峰值功率的90%以上。
      」應負保固責任之事實存在，從而，原告請求安集公司或
      向陽公司賠償依保固書第2條第a款約定，賠償符合現況使
      用之合格相容模組811片之市價及安裝費共4,120,150元及
      遲延利息，為無理由，應予駁回。
六、綜上所述，系爭模組買賣契約存在於向陽公司與安集公司之
    間，向陽公司已將其對安集公司所得請求履行保固責任等權
    利之請求權，全數轉讓給原告，原告固得依保固書對安集公
    司行使權利，然原告未能舉證證明系爭模組有功率輸出低於
    交貨日產品測試數據明確顯示之最小峰值功率的90%以上(含
    ）之瑕疵，而得請求履行保固責任，從而，原告先位聲明請
    求安集公司或向陽公司應依保固書更換系爭模組811片，備
    位聲明請求賠償811片之市價及安裝費4,120,150元，及請求
    安集公司或向陽公司賠償檢測費用375,000元、營業損失412
    ,090元，另自起訴狀繕本送達翌日起至本件判決確定之日止
    ，按日給付原告919元，均為無理由，應予駁回。原告假執
    行之聲請失所依附，應一併駁回之。
七、本件判決基礎已臻明確，兩造其餘之攻擊防禦方法及訴訟資
    料，經核與判決基礎不生影響，爰不一一論駁，併予敘明。
八、訴訟費用負擔之依據：民事訴訟法第78條。
中　　華　　民　　國　　111 　年　　11　　月　　10　　日
                  民事第五庭    法    官　張麗娟
以上正本係照原本作成。
如對本判決上訴，須於判決送達後20日內向本院提出上訴狀。
如委任律師提起上訴者，應一併繳納上訴審裁判費。
中　　華　　民　　國　　111 　年　　11　　月　　10　　日
                                書 記 官  高培馨